---
title: "Aufgabe 07"
author: "Gruppe 01"
date: "16.06.2020"
output: pdf_document
---

```{r setup, include=FALSE}
knitr::opts_chunk$set(echo = TRUE)
getwd()
list=ls()
rm(list=ls())
setwd("C:/docs/github/CAU_Geostatistik/Aufgabe_7")
library(tidyverse)
#library(tinytex)
library(gstat)
library(sp)
library(rgdal)
#file.edit("C:/docs/github/CAU_Geostatistik/z05_Geostatistik_s20_Gr01.Rmd")
load("C:/docs/github/CAU_Geostatistik/Aufgabe_7/yingtan_20_ueb3.RData")
```

# Vorbereitung

```{r}
SPDF <- ljz
coordinates(SPDF) <- ~ EAST+NORTH
proj4string(SPDF) <- CRS("+proj=utm +zone=50 +ellps=WGS84 +datum=WGS84")
# proj4string(SPDF) <- CRS("+init=epsg:32650")
set_thin_PROJ6_warnings(TRUE)

# Variogram
cloud <- variogram(Ca_exch~1,
                   SPDF, 
                   #cutoff= 2202, 
                   #width= 1000, 
                   cloud = TRUE
                   )

var <- variogram(Ca_exch~1, 
                  SPDF, 
                  cutoff=2202, # ca. 50% der Max. Distanz
                  width= 100 
                    )

m <- vgm(#psill = 110,
          model = "Exp",
          #model = c("Nug", "Exp", "Log", "Gau"),
          #range = 300,
          #kappa= 2,
          #nugget = 2, 
          cutoff= 2202)

v_fit <- fit.variogram(object = var,
                  model = m,
                  #fit.sills = TRUE,
                  #fit.ranges = TRUE,
                  fit.method = 7,#vgl. Gstat user's manual, 
                                 #p. 42, tab. 4.2,
                                 #<http://www.gstat.org/gstat.pdf>
                                 # 7 ordinary least squares
                  #fit.kappa = TRUE,
                  )


# New Spatial Grid Data Frame for Kriging

bb <- bbox(SPDF)
bb[1,1] <- bb[1,1]-180
bb[1,2] <- bb[1,2]+180
bb[2,1] <- bb[2,1]-215
bb[2,2] <- bb[2,2]+215


GT <- GridTopology(cellcentre.offset = c(bb[1,1]+7, bb[2,1]+7), #+7 um Zelennmitte
             cellsize = c(14, 14),
             cells.dim = c(250, 340)) 

coordRefSys <- CRS("+proj=utm +zone=50 +ellps=WGS84 +datum=WGS84")

targetSPG <- SpatialGrid(grid = GT,
                         proj4string = coordRefSys)

# Kriging
krig <- gstat::krige(Ca_exch~1, 
                     locations = SPDF,
                     newdata = targetSPG, 
                     model = v_fit)
# NoData Bedingung

krig@data$var1.pred[which(krig@data$var1.var > var(SPDF$Ca_exch) )] <- NA

#krig@data$var1.pred <- replace(krig@data$var1.pred, krig@data$var1.var > var(SPDF$Ca_exch), NA) # Alternative NoData Umsetzung

spplot(krig)
```


# Aufgabe 14

## 14 a)
Führen Sie mit der Methode krige.cv für die Ca-Ionen eine leave-one-outcross-validation durch. 
Verwenden Sie das Variogrammmodell aus Aufg. 13 
und notieren Sie ihre R-Syntax im Protokoll.

Sehr gutes Tutorial der FU Berlin:

<https://www.geo.fu-berlin.de/en/v/soga/Geodata-analysis/geostatistics/Geostatistical-interpolation-with-R/Mean-Annual-Rainfall-Germany/index.html>

```{r}
#?krige.cv
LOOCV <- krige.cv(Ca_exch~1, #statt SPDF@data$Ca_exch~1
         locations = SPDF, 
         model= v_fit,
         #maxdist = 2202
         )
```

## 14 b)
Vergleichen Sie die Struktur des mittels krige.cv generierten Objekts mit
dem Ergebnis der krige-Funktion aus Aufg. 13. Welche Daten-Attribute sind
hinzugekommen und wofür stehen sie? 

```{r}
#str(LOOCV)
#str(krig)
```

Der SpatialPointsDataFram enthält in @data vier neue Felder:
$ observed : 
$ residual : 
$ zscore   : 
$ fold     : 


## 14 c)
Wie sähe das Vorhersageergebnis aus, wenn der Probenstandort während
der Kreuzvalidierung nicht ausgeschlossen werden würde? Was ergäbe sich
konsequenterweise bei der Fehlerberechnung? 



# Aufgabe 15

## 15 a)
Berechnen Sie den RMSE für die austauschbaren Ca-Ionen

```{r}
RMSE <- function(residuals){
  sqrt(sum((residuals)^2)/length(residuals))
}

RMSE(residuals = LOOCV@data$residual)
```


## 15 b)
Was bedeuten die einzelnen Silben des Wortes RMSE und warum wird
der Vorhersage-Fehler gerade so beschrieben?

Root:

Mean:

Square:

Error:


#Aufgabe 16

## 16 a)
Erstellen Sie für ihre Modell-Residuen einen ansehnlichen Bubble-Plot
und gehen sie der Frage nach, ob räumliche Muster erkennbar sind.

```{r}
bubble(LOOCV, "residual", main = "ordinary kriging Ca-exch LOOCV")

```




## 16 b)
Plotten Sie die tatsächlichen Ca-Ionen-Konzentrationen gegen die vorhergesagten Werte. 
Ergänzen Sie eine Ausgleichsgerade mit der Steigung eins
und einem Verlauf durch den Ursprung.

```{r}
#R base scatterplot

x <- SPDF$Ca_exch
y <- LOOCV@data$var1.pred

plot(x, y, main = "Main title",
     xlab = "X axis title", ylab = "Y axis title",
     pch = 19, frame = FALSE)

# Add regression line
reg <- lm(y ~ x, data = SPDF)
abline(reg, col = "blue")
abline(0, 1, col="red")

s <- summary.lm(reg)
b <- s$coefficients[1,1]
a <- s$coefficients[2,1]
cat(a,"x +", b, sep=" ", append=TRUE)
text(x=80, y=40, labels="regression", col="blue",cex=0.6)

cat(a,"x +", b, sep=" ", append=TRUE)


```


## 16 c)
Bewerten Sie kurz das durchgeführte Interpolationsverfahren. Beziehen
Sie sich auf den RMSE und ihre Diagnose-Plots.

