---
title: "Aufgabenzettel 01"
author: "Gruppe 01"
date: "27.04.2020"
bibliography: bibliography.bib
output:
  pdf_document: default
---

```{r setup, include=FALSE}
knitr::opts_chunk$set(echo = TRUE)
```

## Aufgabe 1 Funktion read_delim des readr Paketes

Hier können sie Aufgabe 1 beantworten. Bei Erläuterungen achten Sie natürlich auf korrekte Zitation wie etwa [@akin1988]. 

a) Recherchieren sie Pakete, die für geostatistische Aufgabenstellungen relevant sein könnten. Nennen sie dabei mindestens zwei und beschreiben sie
kurz deren wesentliche Ziele. (2 Punkte)
Nutzen sie die R-Homepage http://cran.r-project.org/ für ihre Suche aus.


- 1. gstat: Das gstat-Paket beinhaltet Funktionen mit denen verschiedene Modellierungen, das Erstellen von Variogrammen und Kriging möglich sind.
- 2. spANOVA: Das Paket spANOVA ermöglicht eine Varianzanalyse von korrelierenden Rasterdatensätzen.
https://cran.r-project.org/web/packages/spANOVA/spANOVA.pdf

- ggmap: extends the plotting package ggplot2 for maps
- rgdal: R’s interface to the popular C/C++ spatial data processing library gdal
- rgeos: R’s interface to the powerful vector processing library geos
- maptools: provides various mapping functions
- dplyr and tidyr: fast and concise data manipulation packages
- tmap: a new packages for rapidly creating beautiful maps

https://cran.r-project.org/doc/contrib/intro-spatial-rl.pdf 


b) Erforschen sie selbständig die Funktion read_delim des readr Paketes. Beschreiben sie kurz, was die Methode macht und auf welche Einstellungsmöglichkeiten (Argumente) besonders zu achten ist. (2 Punkte)

Die read_delim-Funktion im readr-Packet ermöglicht das Einlesen von Tabellen aus
Textdokumenten als tibble (tidyverse data.frame).
Dazu müssen die einzelnen Spalten als solche erkannt werden,
was in der Regel durch das erkennen von Trennzeichen wie Tab, Komma oder Semikolon erfolgt.

Im wesentlichen wird zuerst für das Argument file der Dateipfad zur gewüschten Datei angegeben. 
Für das Argument delim beschreibt, wodurch oder mit welchem Zeichen einzelne Felder mit Inhalt getrennt werden und quote mit welchem Zeichen strings, also Text, markiert wird. 
Darüber hinaus wird mit dem Argument col_names=True/False festgelegt, ob die erste Zeile der Datei Spaltennamen darstellen oder nicht. Mit weiteren Argumenten, kann festgelegt werden, ob Zeilen beim einlesen übersprungen werden sollen, Min- und Maxwerte beschrieben oder ob leere Zeilen übersprungen werden sollen.


https://cran.r-project.org/web/packages/readr/readr.pdf S. 25, 26




## Aufgabe 2 Vektor und Matrizen

#a) working directory

# Oeffnen Sie die .rmd mit RStudio und ueberpruefen Sie in der Konsole, 
# ob Sie sich im neu eingerichteten Verzeichnis befinden. 
# Ist dies nicht der Fall wechseln sie in das Verzeichnis.

```{r}

getwd();
list=ls()
print(list);
rm(list=ls())
setwd("C:/docs/wd")
#load("C:/docs/wd/z01_Geostatistik_s20_Gr01.Rmd")
file.edit("C:/docs/wd/z01_Geostatistik_s20_Gr01.Rmd")

```


#b) Vektor v1 der Länge 15 mit einer Schrittweite von 0.5, beginnend bei 0 
```{r}
v1 = seq(from=0, by=0.5 , length.out=15)
print(v1);
```


#c)Bestimmen sie die Funktionswerte für f(v1) = 3 * v1 + ihre_gruppen_id
#und fassen sie v1 sowie f(v1) in einer Matrix (15 x 2) M1 zusammen (cbind)

```{r}
 #f(v1) = 3 * v1 + 01

# fahrenheit_to_celsius <- function(temp_F) {
#  temp_C <- (temp_F - 32) * 5 / 9
#  return(temp_C)
#}
#
#fahrenheit_to_celsius();

#Funktion f, die f(v1) = 3 * v1 + 01 erfuellt

f <- function(a) {
  f <- 3.0*a+1.0
  return(f)
}

v2 = f(v1)

M1 = cbind(v1, v2)

print(M1);

```


#d) Erzeugen sie die transponierte Matrix M1t und multiplizieren sie diese
#mit M1 zu M3. Lassen sie sich das resultierende Objekt M3 anzeigen.
#Löschen sie anschließend das Objekt v1 und speichern sie den aktuellen
#Workspace sowie die R-History in ihrem Kursordner ab.

```{r}

M1t = t(M1)

print(M1t)

M3 = M1%*%M1t

print(M3);

#Löschen sie anschließend das Objekt v1 und speichern sie den aktuellen
#Workspace sowie die R-History in ihrem Kursordner ab

rm(v1);

#save(list = ls(all.names = TRUE), file = ".RData", envir = .GlobalEnv)
save.image()
savehistory(".Rhistory")
quit()


```


## Aufgabe 3

- Zufallsvariable (random variable):
   "Eine Abbildung oder Funktion, die den Elementen der Ergebnis- oder Ereignismenge eines Zufallsexperimentes reelle Zahlen zuordnet,
   heißt Zufallsvariable" [Hedderich, Sachs 2008]. Sie ist nicht zufällig oder variabel, sondern durch reelle Zahlen festgelegt.
   Sie kann diskret oder stetig sein. Wenn die Zufallsvariable diskret ist, kann sie nur bestimmte Werte annehmen, 
   dessen Einzelwahrscheinlichkeiten 1 ergibt. Andernfalls ist sie stetig.
   
- Zufallsfunktion (random function): Definiert alle Punkte einer Region mithilfe von einfachen, 
  charakterisierbaren Eigenschaften [Wackernagel 2003]
  
- Eine Zufallsfunktion Z wird durch die Verteilung der einzelnen Zufallsvariablen Z(x) an jeder Stelle x und die gegenseitigen
  Abhängigkeiten charakterisiert
  (Dutter R. (1985) Regionalisierte Variable. In: Geostatistik. Mathematische Methoden in der Technik. Vieweg+Teubner Verlag, Wiesbaden )
   
- Regionalisierte Variable (regionalized variable): Realisation einer Zufallsfunktion. 
  Die Variable z(x) ist von einem Ort x in einer bestimmten Region abhängig [Dutter 1985].
  
- Eine Variable z(x̰), die Werte in Abhängigkeit vom Ort x̰ in einem bestimmten Bereich (Region) angibt, 
  bezeichnet man als regionalisierte Variable 
  (Dutter R. (1985) Regionalisierte Variable. In: Geostatistik. Mathematische Methoden in der Technik. Vieweg+Teubner Verlag, Wiesbaden )

- Stationarität (stationarity): Wenn Erwartungswert, Mittelwert und Varianz invariant gegen Veränderungen der Datengrundlage sind,
  ist eine Zufallsvariable stationär. Die Variable wäre dann "unabhängig von der absoluten Lage und konstant im Beobachtungsraum" [Akin, Siemens 1988].

- Semivarianz (semivariance): Beschreibt zwei Pixel in Relation zu einander in Bezug auf ihre Distanz unter der Annahme,
  dass je größer die Entfernung ist, desto geringer ist ihre Ähnlichkeit. 
  Dabei wird von einem Pixel ausgehend der Zusammenhang zu den umliegenden Pixeln beschrieben[Curran 1988].
  
- Als Semivarianz bezeichnet man in der Statistik die halbe, mittlere, quadrierte euklidische Distanz zwischen den Messwerten z(xi) und     z(xi+h) an den Orten xi und xi+h für den Abstand bzw. Vektor h.
  (Shine, J.A., Wakefield, G.I.: A comparison of supervised imagery classification using analyst-chosen and geostatistically-chosen training sets, 1999)


## Literatur

Akin, H.; Siemes, H. (1988): Praktische Geostatistik: eine Einführung für den Bergbau und die Geowissenschaften. Springer. Berlin.

Curran, P. J. (1988): The semivariogram in remote sensing: An introduction. In: Remote Sensing of Environment (1988). Vol. 24, issue 3. S. 493-507. ElSevier.

Dutter, R. (1985): Regionalisierte Variable. In: Geostatistik. Mathematische Methoden in der Technik. Vieweg+Teubner Verlag, Wiesbaden. DOI: https://doi.org/10.1007/978-3-322-99493-6_3 .

Hedderich, J.; Sachs, L. (2018): Angewandte Statistik. Springer. Berlin, Heidelberg. DOI: 10.1007/978-3-662-56657-2 .

Wackernagel H. (2003): Regionalized Variable and Random Function. In: Multivariate Geostatistics. Springer, Berlin, Heidelberg. DOI: https://doi.org/10.1007/978-3-662-05294-5_5 .
