---
title: "Aufgabenzettel 01"
author: "Gruppe 01"
date: "27.04.2020"
bibliography: bibliography.bib
output:
  pdf_document: default
---

```{r setup, include=FALSE}
knitr::opts_chunk$set(echo = TRUE)
```

# Aufgabe 1

## 1 a) 

Recherchieren sie Pakete, die fuer geostatistische Aufgabenstellungen relevant sein koennten.
Nennen sie dabei mindestens zwei und beschreiben sie kurz deren wesentliche Ziele.
Nutzen sie die R-Homepage <http://cran.r-project.org/> fuer ihre Suche aus.

- gstat: Das gstat-Paket beinhaltet Funktionen mit denen verschiedene Modellierungen, das Erstellen von Variogrammen und Kriging moeglich sind.
  <https://cran.r-project.org/web/packages/gstat/gstat.pdf>

- spANOVA: ermoeglicht eine Varianzanalyse von korrelierenden Rasterdatensaetzen
  <https://cran.r-project.org/web/packages/spANOVA/spANOVA.pdf>

- ggmap: Erweitert das Plotting-Paket ggplot2 um Kartendarstellungen
  <https://cran.r-project.org/web/packages/ggmap/ggmap.pdf>
  
- rgdal: R’s Schnitstelle zur C/C++ Bibliothek gdal
  <https://cran.r-project.org/web/packages/rgdal/rgdal.pdf>

- rgeos: R’s Schnittstelle zur Vektor Bibliothek geos
  <https://cran.r-project.org/web/packages/rgeos/rgeos.pdf>

- maptools: Bietet diverse Funktionen zum manipulieren von Geodaten und Erstellung von Kartengraphiken
  <https://cran.r-project.org/web/packages/maptools/maptools.pdf>

- tmap: Paket zum schnellen erstellen von thematischen Karten.
  <https://cran.r-project.org/web/packages/tmap/tmap.pdf>


## 1 b) 

Erforschen sie selbstaendig die Funktion read_delim des readr-Paketes. Beschreiben sie kurz, was die Methode macht und auf welche Einstellungsmoeglichkeiten (Argumente) besonders zu achten ist.

- Die read_delim-Funktion im readr-Packet ermoeglicht das Einlesen von Tabellen aus
  Textdokumenten als tibble (tidyverse data.frame).
  Dazu muessen die einzelnen Spalten als solche erkannt werden,
  was in der Regel durch das erkennen von Trennzeichen wie Tab, Komma oder Semikolon erfolgt.

- Im wesentlichen wird zuerst fuer das Argument *file* der Dateipfad zur gewuenschten Datei angegeben. 
  Das Argument *delim* beschreibt, wodurch oder mit welchem Zeichen einzelne Felder mit Inhalt getrennt werden und *quote* mit welchem Zeichen strings, also Text, markiert wird. 
  Darueber hinaus wird mit dem Argument *col_names=True/False* festgelegt, ob die erste Zeile der Datei Spaltennamen darstellen oder nicht. Mit weiteren Argumenten, kann festgelegt werden, ob Zeilen beim einlesen uebersprungen werden sollen, Min- und Maxwerte beschrieben oder ob leere Zeilen uebersprungen werden sollen.

<https://cran.r-project.org/web/packages/readr/readr.pdf> S. 25, 26



# Aufgabe 2 Vektoren und Matrizen

## 2 a) working directory

Oeffnen Sie die .rmd mit RStudio und ueberpruefen Sie in der Konsole, 
ob Sie sich im neu eingerichteten Verzeichnis befinden. 
Ist dies nicht der Fall wechseln sie in das Verzeichnis.

```{r}

getwd()
list=ls()
print(list)
rm(list=ls())
setwd("C:/docs/wd")
#load("C:/docs/wd/z01_Geostatistik_s20_Gr01.Rmd") wuerde Datei oeffnen, 
#wenn diese zuvor mit save.image() gespeichert worden ist
file.edit("C:/docs/wd/z01_Geostatistik_s20_Gr01.Rmd")

```


## 2 b) 

Vektor v1 der Laenge 15 mit einer Schrittweite von 0.5, beginnend bei 0 

```{r}
v1 = seq(from=0, by=0.5 , length.out=15)
print(v1);
```

## 2 c)

Bestimmen sie die Funktionswerte fuer f(v1) = 3 * v1 + ihre_gruppen_id
und fassen sie v1 sowie f(v1) in einer Matrix (15 x 2) M1 zusammen (cbind)

```{r}
#Funktion f, die f(v1) = 3 * v1 + 01 erfuellt

f <- function(a) {
  f <- 3.0*a+1.0
  return(f)
}

v2 = f(v1)

M1 = cbind(v1, v2)

print(M1);

```


## 2 d)

Erzeugen sie die transponierte Matrix M1t und multiplizieren sie diese
mit M1 zu M3. Lassen sie sich das resultierende Objekt M3 anzeigen.
Loeschen sie anschließend das Objekt v1 und speichern sie den aktuellen
Workspace sowie die R-History in ihrem Kursordner ab.

```{r}

M1t = t(M1)

print(M1t)

M3 = M1%*%M1t

print(M3);

#Loeschen sie anschließend das Objekt v1 und speichern sie den aktuellen
#Workspace sowie die R-History in ihrem Kursordner ab

rm(v1);

#save(list = ls(all.names = TRUE), file = ".RData", envir = .GlobalEnv)
#gleichbedeutend wie save.image()

#save(mein_datensatz, file="zwischenstand_mein_datensatz.Rdata")
#savehistory(".Rhistory")
#quit()  schließt das R-Skript

#Der Befehl savehistory(".Rhistory") laesst sich im R-Code ausfuehren,
#fuehrt aber zu Fehlermeldungen beim Knit.
#Dieser wird daher vor dem Knitvorgang auskommentiert. 
#Das gleiche Problem liegt bei quit() vor. 

```



# Aufgabe 3

- Zufallsvariable (random variable):
   "Eine Abbildung oder Funktion, die den Elementen der Ergebnis- oder Ereignismenge eines Zufallsexperimentes reelle Zahlen zuordnet,
   heißt Zufallsvariable" [@Hedderich.2018]. Sie ist nicht zufaellig oder variabel, sondern durch reelle Zahlen festgelegt.
   Sie kann diskret oder stetig sein. Wenn die Zufallsvariable diskret ist, kann sie nur bestimmte Werte annehmen, 
   dessen Einzelwahrscheinlichkeiten 1 ergibt. Andernfalls ist sie stetig.
   
- Zufallsfunktion (random function): 
  Definiert alle Punkte einer Region mithilfe von einfachen, charakterisierbaren Eigenschaften [@Wackernagel.2003]
  Eine Zufallsfunktion Z wird durch die Verteilung der einzelnen Zufallsvariablen Z(x) an jeder Stelle x und die gegenseitigen
  Abhaengigkeiten charakterisiert [@Dutter.1985]
   
- Regionalisierte Variable (regionalized variable):
  Realisation einer Zufallsfunktion. Die Variable z(x) ist von einem Ort x in einer bestimmten Region abhaengig [@Dutter.1985].
  Eine Variable z(x), die Werte in Abhaengigkeit vom Ort x in einem bestimmten Bereich (Region) angibt, 
  bezeichnet man als regionalisierte Variable [@Dutter.1985]

- Stationaritaet (stationarity):
  Wenn Erwartungswert, Mittelwert und Varianz invariant gegen Veraenderungen der Datengrundlage sind,
  ist eine Zufallsvariable stationaer. Die Variable waere dann "unabhaengig von der absoluten Lage und konstant im Beobachtungsraum" [@Akin.1988].

- Semivarianz (semivariance): 
  Als Semivarianz bezeichnet man in der Statistik die halbe, mittlere, quadrierte euklidische Distanz zwischen den Messwerten z(xi) und
  z(xi+h) an den Orten xi und xi+h fuer den Abstand bzw. Vektor h. [@Shine.1999]
  Beschreibt zwei Pixel in Relation zu einander in Bezug auf ihre Distanz unter der Annahme,
  dass je groeßer die Entfernung ist, desto geringer ist ihre Aehnlichkeit. 
  Dabei wird von einem Pixel ausgehend der Zusammenhang zu den umliegenden Pixeln beschrieben[@Curran.1988].
  

# Literatur

