---
title: "Aufgabenzettel 01"
author: "Gruppe 01"
date: "27.04.2020"
bibliography: bibliography.bib
output:
  pdf_document: default
---

```{r setup, include=FALSE}
knitr::opts_chunk$set(echo = TRUE)
```

## Aufgabe 1 Funktion read_delim des readr Paketes

Hier können sie Aufgabe 1 beantworten. Bei Erläuterungen achten Sie natürlich auf korrekte Zitation wie etwa [@akin1988]. 

a) Recherchieren sie Pakete, die für geostatistische Aufgabenstellungen relevant sein könnten. Nennen sie dabei mindestens zwei und beschreiben sie
kurz deren wesentliche Ziele. (2 Punkte)
Nutzen sie die R-Homepage http://cran.r-project.org/ für ihre Suche aus.



b) Erforschen sie selbständig die Funktion read_delim des readr Paketes. Beschreiben sie kurz, was die Methode macht und auf welche Einstellungsmöglichkeiten (Argumente) besonders zu achten ist. (2 Punkte)


```{r aufgabe1}
library(dplyr)
meindatensatz = tibble(Spalte1 = c(1,2,3,4,5,6), 
                       Spalte2 = c(23,24,35,45,45,56))

knitr::kable(meindatensatz) # Mit kable kann man die Tabellen "schöner" darstellen

plot(meindatensatz,
     main = "Mein schöner Datensatz")
```

## Aufgabe 2 Vektor und Matrizen

#a) working directory

# Oeffnen Sie die .rmd mit RStudio und ueberpruefen Sie in der Konsole, 
# ob Sie sich im neu eingerichteten Verzeichnis befinden. 
# Ist dies nicht der Fall wechseln sie in das Verzeichnis.

```{r}

getwd();
list=ls()
print(list);
rm(list=ls())
setwd("C:\docs\wd")
load("C:\docs\wd\z01_Geostatistik_s20_Gr01.rmd")

```


#b) Vektor v1 der Länge 15 mit einer Schrittweite von 0.5, beginnend bei 0 
```{r}
v1 = seq(from=0, by=0.5 , length.out=15)
print(v1);
```


#c)Bestimmen sie die Funktionswerte für f(v1) = 3 * v1 + ihre_gruppen_id
#und fassen sie v1 sowie f(v1) in einer Matrix (15 x 2) M1 zusammen (cbind)

```{r}
 #f(v1) = 3 * v1 + 01

# fahrenheit_to_celsius <- function(temp_F) {
#  temp_C <- (temp_F - 32) * 5 / 9
#  return(temp_C)
#}
#
#fahrenheit_to_celsius();

#Funktion f, die f(v1) = 3 * v1 + 01 erfuellt

f <- function(a) {
  f <- 3.0*a+1.0
  return(f)
}

v2 = f(v1)

M1 = cbind(v1, v2)

print(M1);

```


#d) Erzeugen sie die transponierte Matrix M1t und multiplizieren sie diese
#mit M1 zu M3. Lassen sie sich das resultierende Objekt M3 anzeigen.
#Löschen sie anschließend das Objekt v1 und speichern sie den aktuellen
#Workspace sowie die R-History in ihrem Kursordner ab.

```{r}

M1t = t(M1)

print(M1t)

M3 = M1%*%M1t

print(M3);

#Löschen sie anschließend das Objekt v1 und speichern sie den aktuellen
#Workspace sowie die R-History in ihrem Kursordner ab

rm(v1);

#save(list = ls(all=TRUE) or save.image()
#quit() q()


```


## Aufgabe 3

Zufallsvariable (random variable)

Zufallsfunktion (random function)

Regionalisierte Variable (regionalized variable)

Stationarität (stationarity)

Semivarianz (semivariance)

## Literatur