---
title: "Aufgabe 10"
author: "Gruppe 01"
date: "07.07.2020"
output: pdf_document
---

```{r setup, include=FALSE}
knitr::opts_chunk$set(echo = TRUE)
getwd()
list=ls()
rm(list=ls())
setwd("C:/docs/github/CAU_Geostatistik/Aufgabe_10")
library(tidyverse)
# #library(tinytex)
library(gstat)
library(sp)
library(rgdal)
library(raster)
#file.edit("C:/docs/github/CAU_Geostatistik/z05_Geostatistik_s20_Gr01.Rmd")
load("C:/docs/github/CAU_Geostatistik/Aufgabe_10/yingtan_20_ueb9.RData")
```

# Aufgabe 22 Inverse Distance Weighting 

Laden Sie den Workspace in Ihrem Markdown Skript und führen Sie mit Hilfe der krige-Funktion eine IDW-Vorhersage der Ca-Ionen durch.
Nutzen Sie das Objekt „terrain“ des geladenen Workspace als Ziel-Grid und plotten Sie ihr Ergebnis in gewohnt aussagekräftiger Manier.
Ermitteln Sie außerdem den RMSE dieser Methode, indem Sie eine LOOKreuzvalidierung durchführen.

```{r}
# proj4string(terrain)
# proj4string(ljz)

proj4string(terrain) <- CRS("+proj=utm +zone=50 +ellps=WGS84 +datum=WGS84")
proj4string(ljz) <- proj4string(terrain)


SPDF <- ljz

idw.kriging <- krige(formula = Ca_exch~1, 
                     locations = SPDF,
                     newdata = terrain
                     )

# str(idw.kriging)

# idw <- idw(formula = Ca_exch~1,
#            locations = SPDF,
#            newdata = terrain
#            )

idw.LOOCV <- krige.cv(Ca_exch~yingtan_elevation+SAGAWI, #statt SPDF@data$Ca_exch~1
         locations = SPDF, #oder SPDF?
         #model= v_fit,
         #maxdist = 2202
         )

#RMSE Function definieren
RMSE <- function(residuals){
  sqrt(sum((residuals)^2)/length(residuals))
}

idw.RMSE <- RMSE(residuals = idw.LOOCV@data$residual)

#bubble(idw.LOOCV, "residual", main = "IDW kriging Ca-exch LOOCV")

#idw.kriging@data$var1.pred[which(idw.kriging@data$var1.var > var(SPDF$Ca_exch) )] <- NA

#krig@data$var1.pred <- replace(krig@data$var1.pred, krig@data$var1.var > var(SPDF$Ca_exch), NA) # Alternative NoData Umsetzung

#spplot(idw.kriging)

```


# Aufgabe 23 Kriging with External Drift

## 23 a)
Leiten Sie für die Residuen der Regression aus Aufgabe 21 ein geeignetes
Variogrammmodell ab. Vergleichen Sie die Charakteristik dieses Modells
mit dem autokorrelativen Verhalten der Original-Zielgröße (s. Aufgabe 12).
Erklären Sie die Unterschiede in knappen Worten. 

```{r}
## Modell aus Aufgabe 21

# cloud <- variogram(linear,
#                    SPDF, 
#                    #cutoff= 2202, 
#                    #width= 1000, 
#                    cloud = TRUE
#                    #cressie=TRUE
#                    )
# plot(cloud, pch=4, col="black")


## Kriging aus Aufgabe 21 = MLR?
linear <- lm(formula = Ca_exch~yingtan_elevation+SAGAWI, data = SPDF)
linear <- step(object = linear, direction = "backward", trace = TRUE) #info printed during running
linear

mlr.kriging <- krige(formula = Ca_exch~yingtan_elevation+SAGAWI, 
                     locations = SPDF,
                     newdata = terrain,
                    # model=v_fit
                     )

mlr.LOOCV <- krige.cv(Ca_exch~yingtan_elevation+SAGAWI, #statt SPDF@data$Ca_exch~1
         locations = SPDF, #oder SPDF?
         #model= v_fit,
         #maxdist = 2202
         )
mlr.RMSE <- RMSE(residuals = mlr.LOOCV@data$residual)


## Variogram aus Residuen des Kriging
mlr.var <- variogram(residual~1, 
                  mlr.LOOCV,
                  cutoff=2202, # ca. 50% der Max. Distanz
                  width = 100,
                  #cloud = TRUE
                    )

mlr.m <- vgm(#psill = 110,
          model = "Exp", # model = linear?
          #model = c("Nug", "Exp", "Log", "Gau"),
          #range = 300,
          #kappa= 2,
          #nugget = 2,
          cutoff= 2202) # model = linear?

mlr.v_fit <- fit.variogram(object = mlr.var,
                  model = mlr.m,
                  #fit.sills = TRUE,
                  #fit.ranges = TRUE,
                  fit.method = 7,#vgl. Gstat user's manual,
                                 #p. 42, tab. 4.2,
                                 #<http://www.gstat.org/gstat.pdf>
                                 # 7 ordinary least squares
                  #fit.kappa = TRUE,
                  )

plot(mlr.var, mlr.v_fit, cutoff=2500)

```


## 23 b)
Wenden Sie die Methode krige entsprechend des KED an und interpolieren Sie die Konzentration der Ca-Ionen auf die Rasterzellen des Objekts „terrain“. Ermitteln Sie anschließend den RMSE dieser Methode.

```{r}
ked.kriging <- krige(formula = Ca_exch~yingtan_elevation+SAGAWI, 
                    locations = SPDF,
                    newdata = terrain,
                    model=mlr.v_fit
                    )

ked.LOOCV <- krige.cv(Ca_exch~yingtan_elevation+SAGAWI, #statt SPDF@data$Ca_exch~1
                      locations = SPDF, #oder SPDF?
                      model= mlr.v_fit,
                      #maxdist = 2202
                       )

ked.RMSE <- RMSE(residuals = ked.LOOCV@data$residual)
```


## 23 c)
Vergleichen Sie das KED-Ergebnis mit den Resultaten von MLR, OK und IDW. Für welches Interpolationsverfahren würden Sie sich entscheiden? Begründen Sie ihre Wahl in ein, zwei Sätzen.

```{r}
# ordinary kriging
ok.var <- variogram(Ca_exch~1, 
                  SPDF, 
                  cutoff=2202, # ca. 50% der Max. Distanz
                  width= 100 
                    )

ok.m <- vgm(#psill = 110,
          model = "Exp",
          #model = c("Nug", "Exp", "Log", "Gau"),
          #range = 300,
          #kappa= 2,
          #nugget = 2, 
          cutoff= 2202)

ok.v_fit <- fit.variogram(object = ok.var,
                  model = ok.m,
                  #fit.sills = TRUE,
                  #fit.ranges = TRUE,
                  fit.method = 7,#vgl. Gstat user's manual, 
                                 #p. 42, tab. 4.2,
                                 #<http://www.gstat.org/gstat.pdf>
                                 # 7 ordinary least squares
                  #fit.kappa = TRUE,
                  )

ok.kriging <- krige(formula = Ca_exch~1, 
                    locations = SPDF,
                    newdata = terrain,
                    model=ok.v_fit
                    )

ok.LOOCV <- krige.cv(formula = Ca_exch~1, 
                     locations = SPDF,
                     model=ok.v_fit
                     )

ok.RMSE <- RMSE(residuals = ok.LOOCV@data$residual)

```


```{r}
idw.RMSE
ked.RMSE
mlr.RMSE
ok.RMSE
```


# Aufgabe 24
Exportieren Sie ihr Prognoseergebnis aus Aufg. 23 b) im GeoTIFF-Format. 

```{r}
# str(ked.kriging)
# str(ked.LOOCV)
# data = ked.kriging@data$var1.pred
# raster::writeRaster(data, "yourExportFilename.tif")
```

