---
title: "Aufgabenzettel 03"
author: "Gruppe 01"
date: "09.04.2020"
output:
  html_document:
    df_print: paged
  pdf_document: default
---

#bibliography: bibliography.bib test

```{r setup, include=FALSE}
knitr::opts_chunk$set(echo = TRUE)
library(tidyverse)
library(magrittr)
#library(tinytex)
getwd()
list=ls()
rm(list=ls())
setwd("C:/docs/wd")
#file.edit("C:/docs/wd/z03_Geostatistik_s20_Gr01.Rmd")
```

# Aufgabe 7 Deskriptive Statistik
Laden Sie den Workspace yingtan_20_ueb3.Rdata und arbeiten Sie im Folgenden mit dem Objekt ljz weiter. Einheiten mit Angeben!

```{r aufgabe1}
load("yingtan_20_ueb3.RData")
print(ljz)
```

## 7 a)
Methode Summary auf austauschbaren Ca-Ionen anwenden und aus Funktion gewonnene Parameter erläutern.
```{r}
print(summary(ljz$Ca_exch))
```

Min. 
1st Qu.
Median
Mean 
3rd Qu.
Max.

## 7 b)
Varianz, Sandardabweichung, sowie Schiefe und Kurtosis (bezogen auf NV mit kurtosis = 0)
füraustauschbaren Ca-Ionen ermitteln.

```{r}


var(ljz$Ca_exch)
sd(ljz$Ca_exch)

#skewness als Funktion

skewness <- function(x) {
  a <- (1/length(x))*sum((((x)-mean(x))/sd(x))^3)
  return(a)
}

skewness(ljz$Ca_exch)

#Skewness als Magrittr Pipe

b <- (ljz$Ca_exch-mean(ljz$Ca_exch)) %>%
     divide_by(sd(ljz$Ca_exch)) %>% 
        raise_to_power(3) %>%
          sum() %>% 
            multiply_by(1/length(ljz$Ca_exch))
 
b;
    

#Kurtosis als Funktion
kurtosis <- function(x) {
a <- ((1/length(x))*sum((((x)-mean(x))/sd(x))^4))-3
return(a)
}

kurtosis(ljz$Ca_exch)

#Kurtosis als Magrittr Pipe
c <- (ljz$Ca_exch-mean(ljz$Ca_exch)) %>%
     divide_by(sd(ljz$Ca_exch)) %>% 
        raise_to_power(4) %>%
          sum() %>% 
            multiply_by(1/length(ljz$Ca_exch)) %>%
              -3
 
c;

```



# Aufgabe 8 Dichte-Histogramme und Box-Whisker-Plots in R

# 8 a)
Dichte-Histogramm für austauschbare Ca-Ionen erstellen.
Aussagekräftige Klassenweiten.
Titel und Achsenbeschriftungen sinnvoll ändern und Balken grau einfärben.

```{r}
# The Freedman-Diaconis rule is very robust and works well in practice. The bin-width is set to h=2×IQR×n−1/3. So the number of bins is (max−min)/h, where n is the number of observations, max is the maximum value and min is the minimum value.
# 
# In base R, you can use:
# 
# hist(x, breaks="FD")
# For other plotting libraries without this option (e.g., ggplot2), you can calculate binwidth as:
# 
# bw <- 2 * IQR(x) / length(x)^(1/3)
# 
# ### for example #####
# ggplot() + geom_histogram(aes(x), binwidth = bw)

# alternative Formel nacj Hedderich für 


#?hist()
hist(ljz$Ca_exch, 
     breaks="FD", #Bin-Weite nach Freedman-Diaconis
     freq=FALSE, #Wahrscheinlichkeitsdichte statt Häufigkeit, alternative prob=TRUE
     col="grey",
     main="main", 
     xlab="xlab", 
     ylab="ylab",
     ylim=c(0, 0.05),
     las=1
     )

```


# 8 b)
Um welche Verteilung handelt es sich bei der Ca-Ionenkonzentration dem visuellen Eindruck nach? Setzen Sie ihre Vermutung in Bezug zu den in Aufgabe 7b) errechneten Formparametern.


# 8 c)
Für die austauschbaren Ca-Ionen...

Box-Whisker-Plot erstellen. Randverhalten der Verteilung untersuchen.

Mögliche Ausreißer angeben (range = 1,5)

Sinvoller Titel und passende Achsenbeschriftungen.

Balkenbreite verkleinern um eine ansprechende Grafik zu erzeugen.

```{r}
?boxplot()
?plot()
#legend()
#box()
boxplot(ljz$Ca_exch
        ,range = 1.5
        #,width = 1
        ,boxwex= 0.2
        ,varwidth=TRUE
        ,col="grey"
        ,main= "Main"
        ,xlab="xlab"
        ,ylab="ylab"
        ,pch = 8
        ,las=1 #Orientierung der Zahlen an X-Achse 
        #, aspect= 0.2,
        #box.ratio= 1
        )

x <- boxplot.stats(ljz$Ca_exch)$out #Vektor der Outlier
filter(ljz, ljz$Ca_exch >= min(x))
```



# Aufgabe 9 Plotten in R
'base graphics', 'lattice' und 'ggplot2'...

jeweils einen ansehnlichen Box-Whisker-Plot: 'base graphics' (boxplot), lattice (bwplot) und ggplot2 (geom_boxplot).

In jeder dieser Abbildungen stellen Sie im Prinzip das gleiche dar, nämlich
die austauschbaren Ca-Ionen für drei unterschiedliche Datensätze: regular,
catA und catQ. Das heißt, Sie müssen den ursprünglichen Datensatz vorab
entsprechend reduzieren.

```{r}

levels(ljz$SAMPLING)
f <- c("catA" , "catQ" , "regular")
ljz2 <- filter(ljz, f == ljz$SAMPLING)
ljz2$SAMPLING <- factor(ljz2$SAMPLING) #alternativ droplevels(). Entferne übrige Faktoren
levels(ljz2$SAMPLING)
print(ljz2)



```


sinnvolle Titel sowie passende Achsenbeschriftungen

verkleinern Sie die Balkenbreite, sodass ansprechend formatierte Graphiken entstehen. 

Färben Sie außerdem die Box-Elemente grau ein 

und ändern Sie die Symbolik möglicher Ausreißer zu schwarzen Sternchen (Asterisk). 

Wie heißen die Argumente, die die Auswahl auffällig hoher (oder tiefer) Messwerte in den unterschiedlichen Boxplot-Umgebungen definieren?

Was sind die Default-Einstellungen dieses kritischen Parameters?

## 9 base graphic

```{r}
#base grahpics: boxplot()

par(bty="n")  #kein Rahmen um Inhalt
boxplot(ljz2$Ca_exch ~ ljz2$SAMPLING,
        range = 1.5,
        #width = 1,
        boxwex= 0.2,
        varwidth=TRUE,
        col="grey",
        main= "Main",
        xlab="xlab",
        ylab="ylab",
        #asp=1, #plot.window
        pch = 8, #Outlier/Punkte als Sternchen
        las=1,
        pars=list(outcol="black") #?pars
          )

```


## 9 Lattice

```{r}
#lattice, bwplot()
#install.packages("lattice")
library(lattice)

#show.settings(bwplot) #gibt die optionen dot rectangle, umbrella
#trellis.par.get()
#str(trellis.par.get())
#str(trellis.par.get(), max.level = 1)

# https://www.rdocumentation.org/packages/lattice/versions/0.10-10/topics/xyplot 
# https://moc.online.uni-marburg.de/gitbooks/publicationQualityGraphics/_book/chapters/02_data_visualisation/box_lattice.html
# https://www.stat.ubc.ca/~jenny/STAT545A/block16_colorsLattice.html


bw <- bwplot(ljz2$Ca_exch ~ ljz2$SAMPLING,
        main= "Main",
         xlab="xlab",
         ylab="ylab",
         range=1.5
        # box.ratio= 0.7,
        # aspect= 1,
        # pch=8,
        # col="grey"
        #horizontal=FALSE
       )

bw_theme <- trellis.par.get()
bw_theme$box.dot$pch <- "|"
bw_theme$box.rectangle$col <- "black"
bw_theme$box.rectangle$lwd <- 2
bw_theme$box.rectangle$fill <- "grey90"
bw_theme$box.umbrella$lty <- 1
bw_theme$box.umbrella$col <- "black"
bw_theme$plot.symbol$col <- "black"
bw_theme$plot.symbol$pch <- "*"
bw_theme$plot.symbol$cex <- 2
bw_theme$strip.background$col <- "grey80"


update(bw, par.settings = bw_theme)

```

## 9 ggplot

```{r}
#ggplot(),geom_boxplot

#https://moc.online.uni-marburg.de/gitbooks/publicationQualityGraphics/_book/chapters/02_data_visualisation/box_ggplot2.html
box_plot <- ggplot(ljz2, aes(x=SAMPLING, y=Ca_exch))

box_plot + 
  geom_boxplot(
  outlier.colour = "black"
        ,outlier.shape = 8
        ,outlier.size = 3
        ,color = "black"
        , fill = "grey"
       ,coef = 1.5 # whisker
        #, bg = "White"
        #, alpha = 0.2
        ) + 
  xlab("xlab") +
  ylab("ylab")

#https://moc.online.uni-marburg.de/gitbooks/publicationQualityGraphics/_book/chapters/02_data_visualisation/box_ggplot2.html
```


# Beenden und Speichern
```{r}
save(list = ls(all.names = TRUE), file = "z01_Geostatistik_s20_Gr01.RData", 
     envir = .GlobalEnv) #gleichbedeutend wie save.image()
#savehistory("z01_Geostatistik_s20_Gr01.Rhistory")
# alternativ quit()  schließt das R-Skript und RStudio wobei auch save.image()
# und savehistory mit ausgefuehrt werden
```


# Literatur