---
title: "Aufgabenzettel 06"
author: "Gruppe 01"
date: "09.06.2020"
bibliography: bibliography.bib
output: pdf_document
---

```{r setup, include=FALSE}

knitr::opts_chunk$set(echo = TRUE)
#library(tinytex)
getwd()
list=ls()
rm(list=ls())
setwd("C:/docs/github/CAU_Geostatistik/Aufgabe_6")
#file.edit("C:/docs/github/CAU_Geostatistik/z05_Geostatistik_s20_Gr01.Rmd")
load("C:/docs/github/CAU_Geostatistik/Aufgabe_6/yingtan_20_ueb3.RData")
```

# Aufgabe 13 Ordinary Kriging

Ordinary Kriging (OK) ist das am häufigsten verwendete Kriging-Verfahren
zur Interpolation punktueller Daten in die Fläche. 
Vom Prinzip her eine spezielle lineare Regressionstechnik, 
berücksichtigt es räumliche Strukturen
durch die Integration der Variogramme in den Berechnungsprozess.

```{r}
library(tidyverse)
library(gstat)
library(sp)



SPDF <- ljz
coordinates(SPDF) <- ~ EAST+NORTH
proj4string(SPDF) <- CRS("+init=epsg:32650")

cloud <- variogram(Ca_exch~1,
                   SPDF, 
                   #cutoff= 2202, 
                   #width= 1000, 
                   cloud = TRUE
                   )

var <- variogram(Ca_exch~1, 
                  SPDF, 
                  cutoff=2202, # ca. 50% der Max. Distanz
                  width= 100 
                    )

m <- vgm(#psill = 110,
          model = "Exp",
          #model = c("Nug", "Exp", "Log", "Gau"),
          #range = 300,
          #kappa= 2,
          #nugget = 2, 
          cutoff= 2202)

v_fit <- fit.variogram(object = var,
                  model = m,
                  #fit.sills = TRUE,
                  #fit.ranges = TRUE,
                  fit.method = 7,#vgl. Gstat user's manual, 
                                 #p. 42, tab. 4.2,
                                 #<http://www.gstat.org/gstat.pdf>
                                 # 7 ordinary least squares
                  #fit.kappa = TRUE,
                  )



plot(cloud, pch=4, col="black")

plot(var,
     main= "Omnidirektionales empirisches Variogramm",
     pch=4, 
     col="black"
     ,omnidirectional=TRUE,
     ylim=c(0,175)
     )

plot(var, 
     #m1, 
     v_fit,
     cutoff = 2202,
     ylim=c(0,175),
     pch=4,
     col="black",
     main="Variogramm Modell",
     #xlim=c(0, 2500),
     )
```


## 13 a)

Erstellen Sie ein reguläres Raster für die räumliche Interpolation.
Entscheiden Sie sich für eine geeignete Pixelgröße und begründen Sie ihre Wahl.
Erweitern Sie die bounding box des Objekts ljz,
in x-Richtung jeweils um 180m und nach Norden und Süden um je 215m,
damit auch das komplette, 10.5 km² große, Untersuchungsgebiet erfasst wird.
Um ihr SpatialGrid zu erzeugen, nutzen Sie die Funktion GridTopology.


Da die Beprobungspunkte aufgrund der Catenen nich streng nach einem Raster erfolgt ist empfiehlt sich nach @Hengl.2006 eine Pixelgröße p von $$p=0.25*\sqrt\frac{A}{N}$$
wobei A gleich der Fläche des Untersuchungsgebietes in $m^2$ und N gleich der Gesamtzahl an Beobachtungen ist. 

```{r}
print(0.25*sqrt((10.5e+6)/length(SPDF)))
print(0.0791*sqrt((10.5e+6)/length(SPDF)))
```


```{r}
#Wilke, S. (2020): A practical guide to geospatial interpolation with R.
#<https://swilke-geoscience.net/post/spatial_interpolation/>

#Von Punkten zu Pixeln zu Rastern
library(raster)
library(rgdal)
#?raster()

#SpatialPointsDataFrame zu Raster
#e <- extend()
r <- raster(SPDF)
  


#Grid definieren
g <- GridTopology(cellcentre.offset = c(490441, 3121290), #SPDF@bbox[,1]
             cellsize = c(14,14), #c(14, 14)
             cells.dim = c(70, 97)
             )

PixDF <- SpatialGrid(#points = ,
                       #data = ,
                       proj4string = CRS("+init=epsg:32650"),
                       grid = g
                       )

#PixDF <- rasterize(SPDF, g, PixDF)






# e <- extent(SPDF[,1:2])
# r <- raster(e,resolution=45)
# x <- rasterize(SPDF[,1:2], r, )


#?bbox()
#?attr()

# SPDF
# b <- bbox(SPDF)
# b
# b[1,1] <- b[1,1]-180;
# b[1,2] <- b[1,2]+180;
# b[2,1] <- b[2,1]-215;
# b[2,2] <- b[2,2]+215;

## Option 1 ?
# bbox <- c(
#   "xmin" = min(pts_NH4$X),
#   "ymin" = min(pts_NH4$Y),
#   "xmax" = max(pts_NH4$X),
#   "ymax" = max(pts_NH4$Y)
# )
# 
# grd_template <- expand.grid(
#   X = seq(from = bbox["xmin"], to = bbox["xmax"], by = 20),
#   Y = seq(from = bbox["ymin"], to = bbox["ymax"], by = 20) # 20 m resolution
# )


## Option 2
# fran = franconia
# new_bb = c(8, 48, 12, 50)
# names(new_bb) = c("xmin", "ymin", "xmax", "ymax")
# attr(new_bb, "class") = "bbox"
# 
# attr(st_geometry(fran), "bbox") = new_bb

```


## 13 b)

Wenden Sie die Methode krige entsprechend des Ordinary Kriging an und
interpolieren Sie die Konzentration der Ca-Ionen auf die Rasterzellen des in
Aufgabe 13 a) erzeugten Objekts. Benutzen Sie ihr Variogrammmodell aus der
vorangegangenen Übung und notieren Sie ihre R-Syntax im Protokoll.

```{r}
#library(gstat)
#?krige()
#as(object,'SpatialGridDataFrame')
#krig <-krige(SPDF@data$Ca_exch~1,
#             model= v_fit,
             #locations = SPDF,
             #data= PixDF,
#             )


# krig <- gstat::krige(formula = Ca_exch~1, #~x+y
#                   locations = SPDF,
#                   data= PixDF, 
#                   model= v_fit
#                   )


```


## 13 c)

Welche zwei Daten-Attribute produziert die krige-Funktion und wofür
stehen sie? 

```{r}
#str(krig)
```
pred: Vorhersage Wert in Einheit der Ausgangsgröße
var: Varianz der Vorhersage

## 13 d)

Ermitteln Sie diejenigen Pixel in dem Vorhersagegrid der Zielgröße,
für die die errechnete Kriging-Varianz den Wert der Gesamt-Varianz
der Zielgröße überschreitet und definieren Sie diese als NoData. 

```{r}
var(SPDF@data$Ca_exch) #Varianz der Ca_exch Werte = 123.8529

```


## 13 e)

Plotten Sie sowohl die vorhergesagten Ca-Ionenkonzentrationen als auch
die zugehörigen Kriging-Varianzen mit Hilfe der Methode spplot.
Maskieren Sie in der Abbildung der Vorhersagewerte die in d) ausgeschlossenen
Pixel. Beschriften Sie vernünftig und verändern Sie die Farbskalen beider
Graphiken, sodass ein gefälliger Druck in schwarz/weiß möglich ist.

Hinweis: Mit Hilfe des Befehls ??Palettes erfragen Sie diverse Methoden 
verschiedener Pakete zur Erstellung von Farbpaletten.
Insbesondere das Paket „RColorBrewer“ könnte dabei in Verbindung
mit der Website http://colorbrewer2.org/ von Interesse für Sie sein.

```{r}
#??Palettes
library(lattice)
library(RColorBrewer)

# spplot(krig,
#        main= "Interpolation austauschbarer Ca-Ionen"
#        #,
#         )
```


## 13 f)

Interpretieren Sie kurz und knapp ihren Kriging-Varianz-Plot.
Wieso ist die Kriging-Varianz als internes Gütemaß
der Interpolation nur bedingt aussagekräftig?



# Literatur