---
title: "Aufgabenzettel 02"
author: "Gruppe 01"
date: "04.05.2020"
output:
  pdf_document: default
---


```{r setup, include=FALSE}
knitr::opts_chunk$set(echo = TRUE)
library(tidyverse)
library(tinytex)
```

#<https://tex.stackexchange.com/questions/171711/how-to-include-latex-package-in-r-markdown>
#<https://en.wikibooks.org/wiki/LaTeX/Mathematics>
#<http://tug.ctan.org/info/short-math-guide/short-math-guide.pdf>


# Aufgabe 4 Wahrscheinlichkeiten
<https://en.wikipedia.org/wiki/List_of_mathematical_symbols_by_subject> #Tex Cheat Sheet

## 4 a)
Verallgemeinern Sie den Additionssatz
${P}(A\cup B) = {P}(A) + {P}(B) - {P}(A\cap B)$
für drei einander nicht ausschließende Ereignisse ${P}(A \cup B \cup C)$.

## 4 b)
Bedingte Wahrscheinlichkeiten: Bestimmen Sie die Eintrittswahrscheinlichkeit von Ereignis A unter der Bedingung, dass B bereits eingetreten ist
${P}(A \mid B)$
für die Fälle
A und B sind unabhängig von einander
A und B schließen einander aus

## 4 c)
Multiplikationssatz
${P}(A \cap B \cap C) = {P}(A) * {P}(B \mid A) * P(C \mid A \cap B)$
Während eines Fußballspiels zweier Mannschaften X und Y,
schickt der Schiedsrichter im Abstand von jeweils 5 Minuten zufällig 
und völlig willkürlich drei Spieler mit der roten Karte vorzeitig vom Platz. 
Wie hoch ist die Wahrscheinlichkeit, dass bloß eine Mannschaft betroffen ist? 


# Aufgabe 5 Übungsdatensatz
Laden Sie die Datei 'yingtan_20_v1.csv' (read_delim, readr-Pakets)
und machen Sie sich mit ihrem Aufbau vertraut.

```{r}
#?read_delim zeigt Hilfe fuer Funktion
yingtan <- read_delim("yingtan_20_v1.csv", ";")
print(yingtan)
summary(yingtan)
str(yingtan)

```

## 5 a)
In was für einer Datenstruktur wurde die geladene Datei in R abgelegt?
- tibble, tidyverse Aequivalent zu data.frame

Wie viele Beobachtungen und Variablen enthält sie?
- Das tibble enthält 337 Beobachtungen mit 9 Variablen

Von welchem Datentyp ist die Variable 'Ca_exch'?
- Die Variable 'Ca_exch' hat den Datentyp "<dbl>" , also ein double


## 5 b)
neues Objekt ljz, in dem die zwei Standorte ohne Messwerte nicht mehr auftauchen.

```{r}

```


## 5 c)
Na-Ionen. fehlerhaften Wert durch NA ersetzen

```{r}

```


zusätzliche Werte, die bei möglichen Rechenoperationen zu Problemen führen könnten? Begründen Sie ihre Wahl


und beheben Sie das Problem auf angemessene Weise.

```{r}

```



# Aufgabe 6 Tinn-R

## 6 a)
aus dem ursprünglichen Datensatz nur die Standorte der Catena A extrahieren. 

```{r}

```


## 6 b)
die Reihenfolge der Standorte nach abnehmender Ca-Ionenkonzentration sortieren

```{r}

```


## 6 c) 
Ergebnis in eine sinnvoll benannte CSV-Datei schreiben

```{r}

```


Führen Sie die Schritte 6 a bis c in einer Pipe aus und binden Sie diese in ihr
Protokoll ein.

```{r}

```


Speichern Sie die Pipe zusätzlich als .R-Skript in ihrem Kursordner ab
und geben Sie im Protokoll den Befehl an, 
mit dem es sich in der Konsole ausführen lässt. 

```{r}

```


# Literatur

