---
title: "Aufgabenzettel 02"
author: "Gruppe 01"
date: "04.05.2020"
bibliography: bibliography.bib
output:
  pdf_document: default
---

```{r setup, include=FALSE}
knitr::opts_chunk$set(echo = TRUE)
```

# Aufgabe 4 Wahrscheinlichkeiten
<https://en.wikipedia.org/wiki/List_of_mathematical_symbols_by_subject> #Tex Cheat Sheet

## 4 a)

## 4 b)

## 4 c)


# Aufgabe 5 Übungsdatensatz
Laden Sie die Datei 'yingtan_20_v1.csv' (read_delim, readr-Pakets)
und machen Sie sich mit ihrem Aufbau vertraut.

```{r}
#?read_delim zeigt Hilfe fuer Funktion
read_delim("yingtan_20_v1.csv", ";")
#print(read_delim("yingtan_20_v1.csv", ";")) zum Anzeigen
```

## 5 a)
In was für einer Datenstruktur wurde die geladene Datei in R abgelegt?
- tibble, tidyverse Aequivalent zu data.frame

Wie viele Beobachtungen und Variablen enthält sie?
- Das tibble enthält 337 Beobachtungen mit 9 Variablen

Von welchem Datentyp ist die Variable 'Ca_exch'?
- Die Variable 'Ca_exch' hat den Datentyp "<dbl>" , also ein double


## 5 b)
neues Objekt ljz, in dem die zwei Standorte ohne Messwerte nicht mehr auftauchen.

```{r}

```


## 5 c)
Na-Ionen. fehlerhaften Wert durch NA ersetzen

```{r}

```


zusätzliche Werte, die bei möglichen Rechenoperationen zu Problemen führen könnten? Begründen Sie ihre Wahl


und beheben Sie das Problem auf angemessene Weise.

```{r}

```



# Aufgabe 6 Tinn-R

## 6 a)
aus dem ursprünglichen Datensatz nur die Standorte der Catena A extrahieren. 

```{r}

```


## 6 b)
die Reihenfolge der Standorte nach abnehmender Ca-Ionenkonzentration sortieren

```{r}

```


## 6 c) 
Ergebnis in eine sinnvoll benannte CSV-Datei schreiben

```{r}

```


Führen Sie die Schritte 6 a bis c in einer Pipe aus und binden Sie diese in ihr
Protokoll ein.

```{r}

```


Speichern Sie die Pipe zusätzlich als .R-Skript in ihrem Kursordner ab
und geben Sie im Protokoll den Befehl an, 
mit dem es sich in der Konsole ausführen lässt. 

```{r}

```


# Literatur

