---
title: "Aufgabenzettel 05"
author: "Gruppe 01"
date: "02.06.2020"
bibliography: bibliography.bib
output:
  pdf_document: default
---

```{r setup, include=FALSE}
knitr::opts_chunk$set(echo = TRUE)
library(tidyverse)
#library(tinytex)
getwd()
list=ls()
rm(list=ls())
setwd("C:/docs/github/CAU_Geostatistik/Aufgabe_5")
#file.edit("C:/docs/github/CAU_Geostatistik/z05_Geostatistik_s20_Gr01.Rmd")
load("C:/docs/github/CAU_Geostatistik/Aufgabe_5/yingtan_20_ueb3.RData")
```

# Aufgabe 12 Die große Variogrammmodellierung

## 12 a)
Laden Sie das Paket gstat und plotten Sie die Variogrammwolke für die
austauschbaren Ca-Ionen.
Beschreiben Sie in ein, zwei Sätzen die Grundstruktur des Plots und 
erklären Sie ebenso präzise das Zustandekommen
vereinzelter vertikaler Streifen, z.B. bei 300, 600 oder 750m.

```{r}

```


##12 b)
Erstellen Sie nun ein omnidirektionales empirisches Variogramm für die
austauschbaren Ca-Ionen. Ändern Sie dabei die Default-Einstellungen der
Argumente cutoff und width, um ein aussagekräftiges Ergebnis zu erzielen.
Beziehen Sie sich auf gültige 'Daumenregeln' und begründen Sie knapp ihre
Parameterwahl. Plotten Sie ihr Variogramm; verwenden Sie Kreuze anstelle
von Punkten.

```{r}

```



##12 c)
Schauen Sie sich das Objekt, welches durch die Methode variogram erzeugt wird, etwas genauer an.
Welchen Klassen gehört es an?
Wofür stehen die ersten drei Variablen des erzeugten Objekts?

```{r}

```



##12 d)
Fügen Sie ihrem empirischen Variogramm-Plot aus 12 b) ein passendes Modell hinzu.
Erläutern Sie kurz, wie Sie vorgegangen sind.
Hinweis: Mit dem Befehl show.vgms listen Sie die in gstat verfügbaren, autorisierten Modelle auf.

```{r}

```


##12 e)
Betrachten Sie noch einmal ihre Variogramme aus b) bzw. d) und interpretieren Sie diese.
Argumentieren Sie auf Basis der Variogrammcharakteristik und des Nugget-To-Sill-Ratio nach CAMBARDELLA (vgl. S.1508f.).
Wie bewerten Sie das autokorrelative Verhalten der Zielvariablen im Raum?


