---
title: "Aufgabenzettel 04"
author: "Gruppe 01"
date: "19.05.2020"
output:
  html_document:
    df_print: paged
  pdf_document: default
---

#bibliography: bibliography.bib

```{r setup, include=FALSE}
knitr::opts_chunk$set(echo = TRUE)
library(tidyverse)
library(magrittr)
#library(tinytex)
getwd()
list=ls()
rm(list=ls())
setwd("C:/docs/github/CAU_Geostatistik/Aufgabe_4")
#file.edit("C:/docs/github/CAU_Geostatistik/z04_Geostatistik_s20_Gr01.Rmd")
```

# Aufgabe 10: Normalverteilung und Transformation

## 10 a) 
Um den visuellen Eindruck aus Aufgabe 8b. mathematisch zu bestätigen,
untersuchen Sie die Variable Ca_exch mit Hilfe eines gängigen Testverfahrens auf Normalverteilung.

H0: Messwerte sind Normalverteilt.

```{r}
load("yingtan_20_ueb3.RData")
print(shapiro.test(ljz$Ca_exch))

# install.packages("nortest")
#<https://cran.r-project.org/web/packages/nortest/nortest.pdf>
library(nortest)
print(ad.test(ljz$Ca_exch))
```

Da in beiden Fällen die Prüfgröße kleiner als das Signifikanzniveau p=0.05 ausfällt ist die Nullhypothese (Messwerte sind Normalverteilt) abzulehnen. Die Daten sollten daher transformiert werden.

## 10 b)

Führen Sie eine geeignete Transformation durch und plotten Sie das Dichte-Histogramm der transformierten Variablen. 
Wiederholen Sie den in 10a verwendeten Test auf Normalverteilung und integrieren Sie die Testparameter ebenso in die Histogramm-Graphik wie die Kurve der zugehörigen
Normalverteilung (curve und Normal).
Wählen Sie eine gestrichelte Liniendarstellung doppelter Breite. 

```{r}
#transformation
#ljz$Ca_exch
ljz_sqrt <- ljz
ljz_log10<- ljz
ljz_log <- ljz

ljz_sqrt$Ca_exch <- sqrt(ljz_sqrt$Ca_exch)
ljz_log10$Ca_exch <- log10(ljz_log10$Ca_exch)
ljz_log$Ca_exch <- log(ljz_log$Ca_exch)

shapiro.test(ljz_sqrt$Ca_exch)
shapiro.test(ljz_log10$Ca_exch)
shapiro.test(ljz_log$Ca_exch)



#plot(ljz$Ca_exch)
myhist <- hist(ljz_sqrt$Ca_exch, 
     breaks="FD", #Bin-Weite nach Freedman-Diaconis
     freq=FALSE, #Wahrscheinlichkeitsdichte statt Häufigkeit, alternative prob=TRUE
     col="grey",
     main="main", 
     xlab="xlab", 
     ylab="ylab",
     #ylim=c(0, 0.05),
     las=1
     )

lines(x=density(ljz_sqrt$Ca_exch), lwd= 2, lty=2)

norm=rnorm(length(ljz_sqrt$Ca_exch), mean = mean(ljz_sqrt$Ca_exch), sd= sd(ljz_sqrt$Ca_exch))
lines(x=density(norm, adjust = 2))

xfit <- seq(min(ljz_sqrt$Ca_exch),max(ljz_sqrt$Ca_exch),length=length(ljz_sqrt$Ca_exch))
yfit <- dnorm(xfit, mean=mean(ljz_sqrt$Ca_exch) ,sd=sd(ljz_sqrt$Ca_exch))
#yfit <- yfit*diff(myhist$mids[1:2])*length(ljz$Ca_exch)
lines(xfit, yfit, col="red")


# Anmerkung dichte/normalverteilung mit ggplot: 
# stat_overlay_normal_density(color = "red", linetype = "dashed")
# <https://www.rdocumentation.org/packages/graphics/versions/3.6.2/topics/curve>
# <https://www.rdocumentation.org/packages/stats/versions/3.6.2/topics/Normal>
# <://stackoverflow.com/questions/37320018/add-normal-distribution-curve-to-histogram-r>
# <https://stackoverflow.com/questions/20078107/overlay-normal-curve-to-histogram-in-r>

#x = rnorm(length(ljz$Ca_exch), mean = mean(ljz$Ca_exch), sd= sd(ljz$Ca_exch))
#curve(dnorm(x), add=TRUE)

#x<-seq(min(ljz$Ca_exch),max(ljz$Ca_exch),by=0.02)
#curve(dnorm(x), add=TRUE)

# x <- mtcars$mpg
# h<-hist(x, breaks=10, col="red", xlab="Miles Per Gallon",
#    main="Histogram with Normal Curve")
# xfit<-seq(min(x),max(x),length=40)
# yfit<-dnorm(xfit,mean=mean(x),sd=sd(x))
# yfit <- yfit*diff(h$mids[1:2])*length(x)
# lines(xfit, yfit, col="blue", lwd=2)
```


## 10 c)

Beurteilen Sie abschließend in knappen Worten, ob die Transformation erfolgreich war, oder ob sich keine entscheidende Annäherung an eine Normalverteilung herstellen ließ.



# Aufgabe 11: Räumliche Daten in R

## 11 a)

Überführen Sie das Objekt ljz in eines der Klasse SpatialPointsDataFrame.
Plotten Sie nun die Daten entsprechend ihrer geographischen Position. Beschriften Sie geschickt und fügen Sie ihrer Graphik ein rechtwinkliges Grid
hinzu. Was lässt sich über das Sampling-Design sagen? Schätzen Sie die maximale Entfernung zweier Punkte im Untersuchungsgebiet ab. 

```{r}
#install.packages("sp")
library(sp)

ljz_sqrt
str(ljz_sqrt)
?select()


x <- data.frame(x=ljz_sqrt$EAST, y=ljz_sqrt$NORTH);
bbox(x)

# prepare the 3 components: coordinates, data, and proj4string
coords <- (ljz_sqrt %>% select(3:4)) # coordinates 
data   <- (as.data.frame(cbind(ljz_sqrt[1],ljz_sqrt[5:9])))   # data
sp = SpatialPoints(coords)
str(sp)
bbox(sp)
#crs    <- CRS("+init=epsg:41001")


spdf = SpatialPointsDataFrame(coords, data)
spdf = SpatialPointsDataFrame(sp, data)


# https://r-spatial.github.io/mapview/articles/articles/mapview_01-basics.html 
#coordinates(data) = cbind(coords$x, coords$y)
# <https://cmerow.github.io/RDataScience/04_Spatial.html>
#crs    <- CRS("+init=epsg:41001") # proj4string of coords, WGS84 / Simple Mercator
#proj4string()

# make the spatial points data frame object
#spdf <- SpatialPointsDataFrame(coords = coords,
#                               data = data, 
#                               proj4string = crs)

plot(spdf)

spplot(spdf["Ca_exch"],
col = "red", ## Palette
cex = sqrt(1:5), ## Size of circles
edge.col = ’black’, ## Color of border
scales = list(draw = TRUE), ## Draw scales
key.space = ’right’) ## Put legend on the right
```


## 11 b)

Verschaffen Sie sich anschließend einen Überblick über die Lage der
Punkte indem Sie diese vor einem Satellitenbild plotten (mapview). Lassen
sich durch das Satellitenbild weitere Äußerungen über das Sampling-Design
treffen?
Hinweis: Um das richtige Satellitenbild zu finden, muss dem Objekt ljz das
richtige Koordinatensystem zugewiesen werden. Denken Sie dazu an die
Objektbeschreibung in Übung 2.

```{r}
#install.packages("mapview")
library(mapview)

#<https://r-spatial.github.io/mapview/articles/articles/mapview_02-advanced.html>

mapview(spdf, zcol = "Ca_exch", legend = TRUE, basemaps="Esri.WorldImagery") 


# basemaps/map.types: CartoDB.Positron, CartoDB.DarkMatter, OpenStreetMap, Esri.WorldImagery, OpenTopoMap

# c("Esri.WorldShadedRelief", "Esri.WorldImagery", "OpenStreetMap"), color = #"grey40")

# library(ggmap)    # loads ggplot2 as well
# map <- get_map(location=rowMeans(bbox(meuse)), zoom=13)   # get Google map
# ggmap(map) + 
#   geom_point(data=as.data.frame(meuse), aes(x,y,fill=lead), 
#              color="grey70", size=3.5, shape=21)+
#   scale_fill_gradientn(colours=rev(heat.colors(5)))

```


## 11 c)

Erstellen Sie mit Hilfe der Methode bubble einen Plot, der Ihnen zusätzlich
zur geographischen Position jeweils die Größenordnung des Ca-Gehalts
(untransformiert) vermittelt. Setzen Sie die maximale Kreisstärke auf 1 und
sorgen Sie dafür, dass die Koordinatenachsen geplottet werden. Gehen Sie
der Frage nach, ob ein regionaler Trend auszumachen ist. Liegen die Extremwerte konzentriert vor, oder verteilen sie sich auf das gesamte Einzugsgebiet?

```{r}

bubble(spdf, maxsize = 1)

```

